【裁判字號】    98,訴緝,3
【裁判日期】    980227
【裁判案由】    違反毒品危害防制條例
【裁判全文】
臺灣屏東地方法院刑事判決               98年度訴緝字第3號
公  訴  人  臺灣屏東地方法院檢察署檢察官
被      告  甲○○
                    （現因另案於屏東監獄竹田分監執行中）
上列被告因違反毒品危害防制條例案件，經檢察官提起公訴（97
年度毒偵字第498 號），嗣被告於本院準備程序進行中先就被訴
事實為有罪之陳述，本院告知被告簡式審判程序之旨，並聽取當
事人之意見後，裁定改由受命法官獨任依簡式審判程序審理，本
院判決如下：
    主  文
甲○○施用第一級毒品，累犯，處有期徒刑壹年肆月。
    事  實
一、甲○○前因竊盜案件，經臺灣高雄地方法院以92年易字第17
    28號判決判處有期徒刑6 月確定，又因過失致死案件，經本
    院以92年交簡字第234 號判決判處有期徒刑5 月確定；二者
    接續執行，於民國94年2 月12日縮刑期滿執行完畢，隔日出
    監。復於93年間，因施用毒品案件，經依本院93年度毒聲字
    第229 號裁定送臺灣屏東看守所附設勒戒處所觀察、勒戒後
    ，認無繼續施用毒品之傾向，於93年7 月8 日執行完畢釋放
    ，經臺灣屏東地方法院檢察署檢察官以93年毒偵字第481 號
    不起訴處分確定。
二、詎仍未戒除吸食毒品之惡習，復基於施用第一級毒品海洛因
    之犯意，於97年1 月22日上午10時25分許，在屏東縣萬丹鄉
    ○○○路旁樹林內，以注射針筒摻水注射之方式，施用第一
    級毒品海洛因1 次。嗣為警於同日下午1 時25分許，在屏東
    縣萬丹鄉○○路400 號前，因形跡可疑攔下盤檢，發現其有
    多次施用毒品之前科素行，並經徵得其同意帶回採尿送驗呈
    毒品陽性反應後查知上情。
三、案經屏東縣警察局屏東分局報請臺灣屏東地方法院檢察署檢
    察官偵查起訴。
    理  由
壹、程序部份
一、按除被告所犯為死刑、無期徒刑、最輕本刑為3 年以上有期
    徒刑之罪或高等法院管轄第一審案件者外，於法院行準備程
    序進行中，被告先就被訴事實為有罪之陳述時，審判長得告
    知被告簡式審判程序之旨，並聽取當事人、代理人、辯護人
    及輔佐人之意見後，裁定進行簡式審判程序；且受命法官行
    準備程序，與法院或審判長有同一之權限；又簡式審判程序
    之證據調查，不受刑事訴訟法第159 條第1 項、第161 條之
    2 、第161 條之3 、第163 條之1 及第164 條至第170 條規
    定之限制，刑事訴訟法第273 條之1 第1 項、第279 條第2
    項前段、第273 條之2 分別定有明文。被告所為係犯死刑、
    無期徒刑、最輕本刑為3 年以上有期徒刑以外之罪，其於準
    備程序中就被訴事實為有罪之陳述，經受命法官告知簡式審
    判程序之旨，並聽取公訴人、被告之意見後，本院合議庭認
    為適宜由受命法官獨任進行簡式審判程序，依刑事訴訟法第
    273 條之1 第1 項規定，裁定由受命法官獨任進行簡式審判
    程序，合先敘明。
貳、實體部分
一、訊據被告甲○○對於上揭犯罪事實均坦承不諱，復查：
（一）經警於查獲被告當日14時35分所採之尿液送驗結果，係呈
      嗎啡陽性反應，此有屏東縣警察局屏東分局毒品案件涉嫌
      人尿液採證編號姓名對照表、正修科技大學超微量研究科
      技中心97年2 月13日編號R00-0000-000號檢驗報告各1 份
      在卷可稽。
（二）再查被告前於93年間，因施用毒品案件，經依本院93年度
      毒聲字第229 號裁定送臺灣屏東看守所附設勒戒處所觀察
      、勒戒後，認無繼續施用毒品之傾向，於93年7 月8 日執
      行完畢釋放，經臺灣屏東地方法院檢察署檢察官以93年毒
      偵字第481 號不起訴處分確定之事實，有臺灣高等法院被
      告全國前案紀錄表1 份在卷可按。是被告於觀察勒戒釋放
      後5 年內再犯施用毒品之罪甚明。
（三）綜上所述，被告前曾犯施用毒品，且於觀察、勒戒執行完
      畢釋放後，5 年內再犯本件施用毒品，事證應屬明確，其
      犯行應堪認定。
二、查海洛因屬毒品危害防制條例第2 條第2 項第1 款所規定之
    第一級毒品，核被告所為，係犯毒品危害防制條例第10條第
    1 項施用第一級毒品罪。被告持有毒品，復進而施用，其持
    有毒品之低度行為，為施用毒品之高度行為所吸收，不另論
    罪。被告前因竊盜案件，經臺灣高雄地方法院以92年易字第
    1728號判決判處有期徒刑6 月確定，又因過失致死案件，經
    本院以92年交簡字第234 號判決判處有期徒刑5 月確定；二
    者接續執行，於94年2 月12日縮刑期滿執行完畢，隔日出監
    一情，有臺灣高等法院被告全國前案紀錄表1 份在卷可憑，
    於5 年內故意再犯有期徒刑以上之本件，應依刑法第47條第
    1 項規定，論以累犯，並依法加重其刑。爰審酌被告雖於犯
    後即能坦承犯行，而其施用毒品行為於本質上係屬自我戕害
    行為，反社會性之程度應屬較低；惟施用毒品，不僅足以戕
    害其個人身心，且極易滋生其他犯罪，惡化治安甚重，嚴重
    損及公益，且被告前經觀察勒戒之處遇助其戒除毒品，竟再
    為本件施用毒品犯行，顯見其不思悔改，自制力亦顯不佳，
    以及斟酌被告早於82年間即因違反麻醉藥品管理條例經法院
    判刑、94年間亦因施用毒品經本院判處有期徒刑1 年4 月等
    一切情狀，酌情量處如主文所示之刑，以資懲儆。
據上論斷，應依刑事訴訟法第273 條之1 第1 項、第299 條第1
項前段，毒品危害防制條例第10條第1 項，刑法第11條前段、第
47條第1 項，判決如主文。
本件經檢察官陳鼎文到庭執行職務。
中    華    民    國    98    年    2     月    27    日
                  刑事第一庭    法  官  羅培毓
以上正本證明與原本無異。
如不服本判決應於收受本判決送達後十日內向本院提出上訴書狀
，其未敘述上訴理由者，並得於提起上訴後十日內向本院補提理
由書狀（均須按他造當事人之人數附繕本）「切勿逕送上級法院
」
中    華    民    國    98    年    3     月     2    日
                               書記官  呂坤宗
附錄本判決論罪科刑法條：
毒品危害防制條例第10條第1項
施用第一級毒品者，處六月以上五年以下有期徒刑。


司法院資訊處製作；財團法人民間司法改革基金會備份。
